臺灣高等法院臺南分院刑事判決
111年度上訴字第1397號
上  訴  人  臺灣臺南地方檢察署檢察官
被      告  粘建平


上列上訴人因被告家暴傷害等案件，不服臺灣臺南地方法院111
年度訴字第995號中華民國111年9月20日第一審判決（起訴案號
：臺灣臺南地方檢察署111年度偵字第17152號），提起上訴，本
院判決如下：
    主  文
原判決撤銷，發回臺灣臺南地方法院。
    理  由
一、起訴意旨略以：被告甲○○與告訴人李○閔係夫妻，2人為家庭
    暴力防治法第3條第1款所定之家庭成員。被告甲○○經臺灣臺
    南地方法院於民國110年1月29日以109年度家護字第1253號
    民事通常保護令裁定其不得對告訴人李○閔實施身體或精神
    上不法侵害之行為；不得對告訴人李○閔為騷擾行為，保護
    令有效期間為1年6個月。詎被告甲○○已於110年2月8日知悉
    上開保護令內容，仍於111年7月5日0時30分許，在告訴人李
    ○閔位於臺南市○○區○○○街00號住處，因細故與告訴人李○閔
    發生爭執後，基於違反保護令及傷害之犯意，以腳踹踢告訴
    人李○閔及甩打李○閔巴掌，致其受有左臉頰、腹部、背部、
    右手及雙腳等處挫傷之傷害，而以此方式對告訴人李○閔實
    施身體上不法侵害之行為。因認被告甲○○涉犯家庭暴力防治
    法第61條第1款之違反保護令、刑法第277條第1項之傷害等
    罪嫌。
二、第二審法院認為上訴有理由，或上訴雖無理由，而原判不當
    或違法者，應將原審判決經上訴之部分撤銷，就該案件自為
    判決。但因原審判決諭知管轄錯誤、免訴、不受理係不當而
    撤銷之者，得不經言詞辯論，以判決將該案件發回原審法院
    。刑事訟訴法第369條第1項、第372條分別定有明文。經查
    ：起訴意旨認被告涉犯家庭暴力防治法第61條第1款之違反
    保護令、刑法第277條第1項之傷害罪嫌，其中僅刑法第277
    條第1項之傷害罪屬告訴乃論之罪，家庭暴力防治法第61條
    第1款之違反保護令為非告訴乃論之罪，起訴意旨以二罪屬
    想像競合犯之一罪關係提起公訴，經繫屬於法院後，縱使告
    訴人於審理期間撤回告訴，法院亦應就違反保護令罪部分為
    實體之判決，審理結果除認違反保護令罪無罪而與傷害罪無
    裁判上一罪關係之情況外，就業經撤回告訴之傷害罪部分，
    僅於判決中諭知不另為公訴不受理，違反保護令罪部分則應
    為罪刑之諭༏知。然原判決在告訴人李○閔於原審審理期間撤
    回告訴後，即不經言詞辯論遽為公訴不受理之判決，就起訴
    意旨關於違反保護令罪部分，未為實體審理，顯有已受請求
    之事項未予判決之違誤。
三、綜上，上訴意旨指摘原判決漏未就違反保護令罪部分予以審
    理判決，認事用法違誤，為有理由，爰依上開規定，撤銷原
    判決，發回臺灣臺南地方法院另為適法之處理，並不經言詞
    辯論為之。
四、依刑事訴訟法第369條第1項後段、第372條，判決如主文。
本案經檢察官高振瑋提起公訴、檢察官陳擁文提起上訴。
中　　華　　民　　國　　111 　年　　11　　月　　8 　　日
                  刑事第二庭    審判長法　官  楊清安
                                      法　官  陳顯榮
                                      法　官  蕭于哲
以上正本證明與原本無異。
如不服本判決應於收受送達後20日內向本院提出上訴書狀，其未
敘述上訴理由者，並得於提起上訴後20日內向本院補提理由書（
均須按他造當事人之人數附繕本）「切勿逕送上級法院」。
　　　　　　　　　　　　　　　　　　　書記官  鄭信邦　　
中　　華　　民　　國　　111 　年　　11　　月　　8 　　日